【裁判字號】    91,訴,419
【裁判日期】    970118
【裁判案由】    違反稅捐稽徵法
【裁判全文】
臺灣臺北地方法院刑事判決               91年度訴字第419號
    公  訴  人  臺灣臺北地方法院檢察署檢察官
    被      告  甲○○
    選任辯護人  黃顯民律師
上開被告因違反稅捐稽徵法案件，經檢察官提起公訴（九十年度
偵緝字第五四一號），因被告於本院準備程序中就被訴事實為有
罪之陳述，經本院合議庭裁定改進行簡式審判程序，本院判決如
下：
    主  文
甲○○公司負責人，為納稅義務人以不正當方法逃漏稅捐，處有
期徒刑貳月，如易科罰金，以銀元佰元即新臺幣玖佰元折算壹
日，減為有期徒刑壹月，如易科罰金，以銀元佰元即新臺幣玖
佰元折算壹日，緩刑貳年。
    事  實
一、甲○○前因公共危險案件，經本院以九十年度易字第一○五
    九號判處有期徒刑四月，經臺灣高等法院九十年度上易字第
    四○七六號撤銷原判決，改判有期徒刑四月確定，並於民國
    九十一年四月二十九日易科罰金執行完畢，而甲○○復為「
    光輝工程有限公司」（設於臺北市○○街一九巷一七號，下
    稱光輝公司）之公司負責人，光輝公司於八十六年五月間取
    得唯強工程有限公司（下稱唯強公司）所開立之統一發票共
    十三張（如附件編號三一號至三八號、四一號、四三號至第
    四六號所示），光輝公司並因而開立如附件所示相對應之支
    票以支付上開款項，其中如附件所示合計新臺幣（下同）七
    百七十二萬六千九百三十元回流至光輝公司之帳戶而未實際
    支付與唯強公司，惟光輝公司仍以上開統一發票申報光輝公
    司進項營業稅額之不正當方法申報營業稅，總計逃漏營業稅
    捐共三十六萬七千九百四十九元（計算方式詳如附表所示）
    。
二、案經臺北市稅捐稽徵處函請臺灣臺北地方法院檢察署檢察官
    偵查起訴。
    理  由
一、上開犯罪事實，業據被告甲○○於本院審理中坦白承認，並
    有臺北市稅捐稽徵處稽核科稽核報告及附件資料、光輝公司
    統一發票查核清單、臺北市稅捐稽徵處九十年十二月十九日
    所發北市稽法乙字第九○六二五○五五○○號復查決定書、
    臺北市稅捐稽徵處九十一年六月十日所發北市稽法乙字第○
    九一六三一一一○○○號函、行政法院九十一年度訴字第三
    一二九號、九十五年度訴更（一）字第七六號判決、最高行
    政法院九十三年度判字第七○一號判決、九十六年度裁字第
    二八五五號裁定在卷可資佐證，被告自白與事實相符，本件
    事證業已明確，被告犯行堪以認定。
二、查被告行為後，刑法業經立法院通過修正，於九十四年二月
    二日經總統公布修正，並自九十五年七月一日生效，刑法第
    七十四條關於緩刑之規定，因本案被告行為時係在九十五年
    七月一日前，依據最高法院九十五年度第八次刑事庭會議決
    議，應適用九十五年七月一日修正生效之緩刑規定。
三、本案被告為光輝公司之公司負責人，已如前述，故核被告所
    為，係犯稅捐稽徵法第四十七條、第四十一條之公司負責人
    為納稅義務人以不正當方法逃漏稅捐罪。爰審酌被告於本院
    審理中坦白承認犯行，並表示悔意，且已主動向稅捐稽徵機
    關提出補繳逃漏稅捐，犯後態度良好，僅因一時失慮而觸犯
    刑章，犯罪動機尚有可諒之處，犯罪手段、逃漏稅捐之數額
    、所為對於國家法益所造成之危害等情狀，量處如主文所示
    之刑，另易科罰金部分，新刑法刪除「因身體、教育、職業
    、家庭之關係或其他正當事由，執行顯有困難者」之要件，
    並將易科罰金之折算標準，由原配合罰金罰鍰提高標準條例
    第二條（九十五年七月一日刪除生效）規定之銀元一百元至
    銀元三百元折算一日，提高為新臺幣一千元、二千元或三千
    元折算一日，是依修正後刑法第二條第一項前段之規定，應
    適用修正前之刑法第四十一條第一項前段之規定，諭知易科
    罰金之折算標準。又被告前雖因故意犯罪受有期徒刑以上刑
    之宣告，惟於執行完畢後五年內未曾因故意犯罪受有期徒刑
    以上刑之宣告，有臺灣高等法院被告前案紀錄表一份在卷可
    稽，且被告亦表示願補繳逃漏稅捐，本院信被告經此教訓當
    知所警惕而無再犯之虞，本院因認對其所宣告之刑，以暫不
    執行為適當，爰併予宣告緩刑如主文所示。
四、另本案被告犯罪時間在九十六年四月二十四日之前，亦無其
    他不合中華民國九十六年罪犯減刑條例所定不得減刑之情形
    ，爰依中華民國九十六年罪犯減刑條例第二條第一項第三款
    、第七條、第九條併與宣告減刑及易科罰金折算標準如主文
    所示。
據上論斷，應依刑事訴訟法第二百七十三條之一第一項前段、第
二百九十九條第一項前段，稅捐稽徵法第四十一條、第四十七條
，修正後刑法第十一條前段、第二條第一項前段、第七十四條第
一項第二款、修正前第四十一條第一項前段，修正前罰金罰鍰提
高標準條例第二條，現行法規所定貨幣單位折算新臺幣條例第二
條，中華民國九十六年罪犯減刑條例第二條第一項第三款、第七
條、第九條，判決如主文。
本案經檢察官王鑫健到庭執行職務
中    華    民    國    97    年    1     月    18    日
                        臺灣臺北地方法院刑事第八庭
                            法  官   唐于智
上正本證明與原本無異。
如不服本判決，應於判決送達後10日內，向本院提出上訴狀。
                            書記官   李玟郁
中    華    民    國    97    年    1     月    21    日
附錄本案論罪法條
稅捐稽徵法第41 條
納稅義務人以詐術或其他不正當方法逃漏稅捐者，處5 年以下有
期徒刑、拘役或科或併科新臺幣6 萬元以下罰金。
稅捐稽徵法第 47 條
本法關於納稅義務人、扣繳義務人及代徵人應處徒刑之規定，於
下列之人適用之：
一、公司法規定之公司負責人。
二、民法或其他法律規定對外代表法人之董事或理事。
三、商業登記法規定之商業負責人。
四、其他非法人團體之代表人或管理人。
附表
┌─────────────────────────────────┐
│0000000/1.05＝0000000（元以下四捨五入）                           │
│0000000-0000000＝367949                                           │
└─────────────────────────────────┘


司法院資訊處製作；財團法人民間司法改革基金會備份。
